臺灣新北地方法院刑事判決
110年度訴字第1112號
公  訴  人  臺灣新北地方檢察署檢察官
被      告  林慶宏



指定辯護人  本院公設辯護人張哲誠  
上列被告因違反毒品危害防制條例案件，經檢察官提起公訴（11
0年度偵字第31911號），及移送併辦(110年度偵字第45023號）
，本院判決如下：
    主  文
林慶宏販賣第二級毒品（如附表編號1），累犯，處有期徒刑貳
年拾月，扣案之SONY行動電話壹支（其內含門號SIM卡000000000
0號、0000000000號各壹張）沒收，未扣案之販賣毒品所得即現
金新臺幣伍仟元沒收，於全部或一部不能沒收或不宜執行沒收時
，追徵其價額；又販賣第二級毒品（如附表編號2），累犯，處
有期徒刑貳年捌月，扣案之SONY行動電話壹支（其內含門號SIM
卡0000000000號、0000000000號各壹張）沒收，未扣案之販賣毒
品所得即現金新臺幣貳仟元沒收，於全部或一部不能沒收或不宜
執行沒收時，追徵其價額；又販賣第二級毒品（如附表編號3）
，累犯，處有期徒刑貳年捌月，扣案之SONY行動電話壹支（其內
含門號SIM卡0000000000號、0000000000號各壹張）沒收，未扣
案之販賣毒品所得即現金新臺幣貳仟元沒收，於全部或一部不能
沒收或不宜執行沒收時，追徵其價額；又販賣第二級毒品（如附
表編號4），累犯，處有期徒刑貳年捌月，扣案之SONY行動電話
壹支（其內含門號SIM卡0000000000號、0000000000號各壹張）
沒收，未扣案之販賣毒品所得即現金新臺幣貳仟元沒收，於全部
或一部不能沒收或不宜執行沒收時，追徵其價額；又販賣第二級
毒品（如附表編號5），累犯，處有期徒刑貳年柒月，扣案之SON
Y行動電話壹支（其內含門號SIM卡0000000000號、0000000000號
各壹張）沒收。有期徒刑部分應執行有期徒刑玖年。
    事  實
一、林慶宏前於(一)民國103年間因施用第2級毒品案件，經臺灣
    新北地方法院（以下稱本院)103年度簡字第6303號判處有期
    徒刑5月確定；(二)於104年間因施用第2級毒品案件，經本
    院104年度審簡字第433號判處有期徒刑6月確定；(三)於104
    年間因施用第1、2級毒品案件，經本院104年度審訴字第468
    號各判處有期徒刑9月、6月，再由臺灣高等法院104年度上
    訴字第1513號駁回上訴而確定；(四)於107年間因持有第2級
    毒品案件，經臺灣士林地方法院107年度士簡字第435號判處
    有期徒刑4月確定；(五)於108年間因施用第1級毒品案件，
    經本院108年度審訴字第689號判處有期徒刑8月確定，其後
    上開（一）至（三）所示案件，再由本院104年度聲字第578
    1號裁定應執行有期徒刑1年11月確定，此間經假釋付保護管
    束而出監，又於107年12月7日經撤銷假釋後入監執行殘刑9
    月11日，並與上開(四)、(五)所示案件接續執行，甫於109
    年9月5日縮刑期滿執行完畢，詎其猶不知悔改，明知甲基安
    非他命係毒品危害防制條例第2條第2項第2款規定列管之第2
    級毒品，依法不得持有、販賣，竟基於意圖營利而販賣第2
    級毒品之各別犯意，以其所使用SONY行動電話1支（其內含
    門號SIM卡0000000000號、0000000000號各1張）上之LINE通
    訊軟體作為聯絡工具，於附表所示之時間及地點，販賣如附
    表所示金額、數量之毒品甲基安非他命予丁宇龍、潘志明而
    完成交易。嗣警方於110年8月18日10時15分，至其位於新北
    市○○區○○路0段000號3樓住處進行搜索，當場扣得上開SONY
    行動電話1支、分裝袋3包、電子磅秤1台、分裝杓1支、玻璃
    球2個、塑膠吸管1支等物(林慶宏所涉施用毒品部分，另案
    由檢察官偵辦），始循線查悉上情。
二、案經臺北市政府警察局刑事警察大隊報告臺灣新北地方檢察
    署檢察官偵查起訴及移送併辦。
    理  由
壹、證據能力有無之認定
一、按被告以外之人於審判外之陳述，雖不符合刑事訴訟法第15
    9條之1至第159條之4之規定，但經當事人於審判程序同意作
    為證據，法院審酌該言詞陳述或書面陳述作成時之情況，認
    為適當者，亦得為證據。當事人、代理人或辯護人於法院調
    查證據時，知有同法第159條第1項不得為證據之情形，而未
    於言詞辯論終結前聲明異議者，視為有前項之同意，刑事訴
    訟法第159條之5定有明文。查本判決以下所引用被告以外之
    人於審判外之陳述，檢察官、被告林慶宏及其辯護人於本院
    準備程序時均表示同意有證據能力（參見本院卷第80頁），
    或迄於言詞辯論終結前亦未聲明異議，本院審酌各該證據資
    料作成時之情況，尚無違法不當及證據能力明顯過低之瑕疵
    ，而認為以之作為證據應屬適當，依刑事訴訟法第159條之5
    規定，均有證據能力。
二、又按被告以外之人於偵查中向檢察官所為之陳述，除顯有不
    可信之情況者外，得為證據，刑事訴訟法第159條之1第2項
    亦有明文。所謂不可信性情況，法院應審酌被告以外之人於
    陳述時之外在環境及情況，例如：陳述時之心理狀況、有無
    受到外力干擾等，以為判斷是否有形式上顯然不可採信之依
    據。查證人潘志明於檢察官偵查時，係以證人之身份陳述，
    其後並經告以具結義務及偽證處罰，命證人朗讀結文後具結
    ，係於負擔偽證罪之處罰心理下證述，並以具結擔保其供述
    之真實性，又無受其他不當外力干擾之情形，是證人潘志明
    於偵查中在檢察官面前具結所為之證述，查無顯然不可信之
    情況，依上開刑事訴訟法第159條之1第2項規定，自得為證
    據。
三、至於本院下列所引之非供述證據部分，經查並非違反法定程
    序所取得，亦無依法應排除其證據能力之情形，且經本院於
    審理期日提示予當事人辨識並告以要旨而為合法調查，亦得
    作為證據。
貳、認定犯罪事實所憑之證據及理由
一、上開犯罪事實，業據被告林慶宏於警詢時、偵查中及本院審
    理時均坦承不諱，核與證人丁宇龍、潘志明於警詢時及偵查
    中所指證之情節大致相符，並有卷附被告與丁宇龍、潘志明
    之LINE對話記綠截圖附卷(參見110年度偵字第31911號卷第5
    7頁至第61頁、第77頁至第79頁)，以及扣案之SONY行動電話
    1支（其內含門號SIM卡0000000000號、0000000000號各1張
    ）可資佐證。另按販賣毒品者，其主觀上須有營利之意圖，
    且客觀上有販賣之行為，即足構成，至於實際上是否已經獲
    利，則非所問，衡以毒品之濫用，危害國民健康與社會安定
    日益嚴重，治安機關對於販賣或施用毒品之犯罪行為，無不
    嚴加查緝，各傳播媒體對於政府大力掃毒之決心亦再三報導
    ，已使毒品不易取得且物稀價昂，設若被告於多次有償交付
    安非他命之交易過程中無利可圖，縱屬至愚之人，自無甘冒
    被取締販毒後移送法辦判處重刑之高度風險，而平白從事毒
    品安非他命交易之理；何況，被告於110年8月19日警詢時已
    自承：伊跟丁宇龍的毒品交易模式，是丁宇龍先給伊購毒款
    ，然後伊就會拿錢去找伊毒品上游購買毒品，然後伊再將購
    得之毒品交付丁宇龍，但伊每次都會少拿給丁宇龍毒品重量
    作為自己的報酬等語（參見上開偵卷第54頁），益見其有從
    中賺取「買賣價差」之營利意圖及事實，已屬合理認定。準
    此，則被告自白要與事實相符，是以本件事證明確，被告上
    開販賣甲基安非他命之犯行均堪予認定，應依法論科。
二、按甲基安非他命分別為毒品危害防制條例第2條第2項第2款
    所定之第2級毒品。是核被告所為，係犯毒品危害防制條例
    第4條第2項之販賣第2級毒品罪。其意圖販賣而持有第2級毒
    品之低度行為，應為販賣第2級毒品之高度行為所吸收，俱
    不另論罪。被告所犯上開共計5次販賣毒品甲基安非他命
    之犯行間，犯意各別，行為互異，應予分論併罰之。又被告
    就附表所示販賣第2級毒品甲基安非他命之全部犯行，於偵
    查及審判中均自白犯罪，應各依毒品危害防制條例第17條第
    2項規定減輕其刑。再被告前於(一)103年間因施用第2級毒
    品案件，經本院103年度簡字第6303號判處有期徒刑5月確定
    ；(二)於104年間因施用第2級毒品案件，經本院104年度審
    簡字第433號判處有期徒刑6月確定；(三)於104年間因施用
    第1、2級毒品案件，經本院104年度審訴字第468號各判處有
    期徒刑9月、6月，再由臺灣高等法院104年度上訴字第1513
    號駁回上訴而確定；(四)於107年間因持有第2級毒品案件，
    經臺灣士林地方法院107年度士簡字第435號判處有期徒刑4
    月確定；(五)於108年間因施用第1級毒品案件，經本院108
    年度審訴字第689號判處有期徒刑8月確定，其後上開（一）
    至（三）所示案件，再由本院104年度聲字第5781號裁定應
    執行有期徒刑1年11月確定，此間經假釋付保護管束而出監
    ，又於107年12月7日經撤銷假釋後入監執行殘刑9月11日，
    並與上開(四)、(五)所示案件接續執行，甫於109年9月5日
    縮刑期滿而執行完畢一節，有臺灣高等法院被告前案紀錄表
    1份在卷足憑，其於5年以內故意再犯本件有期徒刑以上之5
    罪，均為累犯，且本院審酌被告先前係因施用及持有毒品犯
    行，經法院論罪科刑及執行完畢後，竟仍再犯罪質更重之販
    賣第2級毒品罪，顯見被告並未因前案執行完畢而心生警惕
    ，自我反省及控管能力均屬不佳，足認前案有期徒刑執行之
    成效未彰，被告對於刑罰之反應力薄弱而具有相當之惡性，
    需再延長其受矯正教化期間，以助其重返社會，並兼顧社會
    防衛之效果，乃依司法院大法官會議釋字第775號之解釋意
    旨為個案裁量後，認均應依刑法第47條第1項有關累犯之規
    定，加重被告之最低法定本刑（無期徒刑部分不得加重），
    並先加後減之。
三、另查：本件被告有施用毒品之情事，則其因自身施用毒品之
    需求而獲知既有之毒品交易管道，尚難遽認係專以販毒為謀
    生之人，且其於本案販賣丁宇龍、潘志明之毒品甲基安非他
    命，其數量亦非龐大，所販賣之金額僅為2000元至5000元不
    等，獲利至多僅為數百至數千元而已，核其所為與大量販入
    毒品後出售，並藉此賺取巨額價差，圖謀不法利益，進而嚴
    重危害社會安寧秩序及國民身心健康之重大販毒罪行，顯然
    不可相提並論，理應有所區隔，始符合罪責相當原則，復參
    酌被告於案發後自始坦承全部犯行不諱，頗具悔意，是以被
    告於本案觸犯法定本刑為無期徒刑或10年以上有期徒刑之販
    賣第2級毒品罪，堪認有情輕法重之情事，在客觀上足以引
    起一般同情，其犯罪情狀顯可憫恕，本院認縱就被告因自白
    而減刑後科以最低刑度，猶嫌過重，乃各依刑法第59條規定
    酌量減輕其刑，並均先加重後遞減輕之。
四、爰審酌被告先前有多次施用及持有第1、2級毒品之前科紀錄
    ，素行不佳，且於本案又鋌而走險，多次從事販賣毒品甲基
    安非他命予他人施用而為營利行為，對於社會治安及國民健
    康之危害不輕，復參酌其之犯罪動機、目的、手段、本身智
    識程度以及事發後自始坦承犯行，犯後態度良好等一切情狀
    ，各量處如主文所示之刑，並定其應執行之刑，以資儆懲。
五、末按犯第4條至第9條、第12條、13條或14條第1項、第2項之
    罪者，其供犯罪所用之物，不問屬於犯罪行為人與否，均沒
    收之；犯罪所得，屬於犯罪行為人者，沒收之，前2項之沒
    收，於全部或一部不能沒收或不宜執行沒收時，追徵其價額
    ，毒品危害防制條例第19條第1項、刑法第38條之1第1項前
    段、第3項分別定有明文。查扣案之SONY行動電話1支（其內
    含門號SIM卡0000000000號、0000000000號各1張），係被告
    犯本案販賣第2級毒品罪所用之物，應依毒品危害防制條例
    第19條前1項規定宣告沒收。又本案被告於附表編號1至4所
    示販賣毒品而取得之現金共計1萬1千元（5000＋2000＋2000＋2
    000），雖均未扣案，仍應依刑法第38條之1第1項前段規定
    宣告沒收，分別於被告各次販賣第2級毒品罪之主文項下宣
    告沒收，並依同條第3項規定諭知於全部或一部不能沒收或
    不宜執行沒收時，追徵其價額。至扣案之分裝袋3包、電子
    磅秤1台、分裝杓1支、玻璃球2個、塑膠吸管1支等物，則依
    卷內事證俱無從證明與被告於本案所為販賣毒品甲基安非他
    命之犯行，具有任何之關連性，難認定係供本案犯罪所用或
    所得之物，爰均不予宣告沒收，末此敘明。
據上論斷，應依刑事訴訟法第299條第1項前段，毒品危害防制條
例4條第2項、第17條第2項、第19條第1項，刑法第11條前段、第
47條第1項、第51條第5款、第59條、第38條之1第1項前段、第3
項，判決如主文。
本案經檢察官陳香君提起公訴及移送併辦，檢察官朱曉群到庭執
行職務。
中    華    民    國   111    年    3     月    31    日
                          刑事第八庭
                              審判長法  官  楊仲農
                                    法  官  陳盈如
                                    法  官  林翠珊
上列正本證明與原本無異。
如不服本判決，應於判決送達後20日內敘明上訴理由，向本院提
出上訴狀 (應附繕本) ，上訴於臺灣高等法院。其未敘述上訴理
由者，應於上訴期間屆滿後20日內向本院補提理由書「切勿逕送
上級法院」。
                                    書記官  廖宮仕
中　　華　　民　　國　　111 　年　　3 　　月　　31　　日
                                    
附錄本判決論罪之法律條文： 
毒品危害防制條例第4條
製造、運輸、販賣第一級毒品者，處死刑或無期徒刑；處無期徒
刑者，得併科新臺幣3千萬元以下罰金。
製造、運輸、販賣第二級毒品者，處無期徒刑或10年以上有期徒
刑，得併科新臺幣1千5百萬元以下罰金。
製造、運輸、販賣第三級毒品者，處7年以上有期徒刑，得併科
新臺幣1千萬元以下罰金。
製造、運輸、販賣第四級毒品者，處5年以上12年以下有期徒刑
，得併科新臺幣5百萬元以下罰金。
製造、運輸、販賣專供製造或施用毒品之器具者，處1年以上7年
以下有期徒刑，得併科新臺幣1百50萬元以下罰金。
前五項之未遂犯罰之。

附表
編號 購毒者 時間(民國) 金額、數量 地 點   1 丁宇龍 110年3月4日 5000元、4公克(僅交付1公克） 新北市○○區○○路0段000號附近   2 潘志明 110年7月24日 2000元、1公克 新北市○○區○○街000號附近   3 同上 110年7月27日 同上 同上   4 同上 110年8月5日 同上 同上   5 同上 110年8月14日(起訴書誤載為24日) 2500元(尚未付款）、1公克 同上